臺灣臺中地方法院刑事判決　　　　　　 99年度交易字第946號
公　訴　人　臺灣臺中地方法院檢察署檢察官
被　　　告　謝億學
上列被告因公共危險等案件，經檢察官提起公訴（99年度偵字第
12209號），被告於準備程序中就被訴事實為有罪之陳述，經告
知簡式審判程序之旨，並聽取公訴人、被告之意見後，由本院合
議庭裁定由受命法官獨任進行簡式審判程序，判決如下：
    主    文
謝億學犯不能安全駕駛動力交通工具罪，累犯，處有期徒刑肆月
，如易科罰金，以新臺幣壹仟元折算壹日。
    犯罪事實
一、謝億學前於民國94年間，因公共危險案件，經本院以94年度
    中交簡字第1659號判處拘役40日確定；又於97年間，因同一
    罪名，經本院以97年度中交簡字第1803號判處有期徒刑2月
    確定，並於97年11月17日易科罰金執行完畢。詎猶不知悔改
    ，於99年3月19日凌晨1時許起至同日凌晨2時30分許止，在
    臺中縣大里市○○路上之某卡拉OK店內飲用啤酒15杯後，已
    因服用酒類，達不能安全駕駛動力交通工具之程度，竟仍於
    同日凌晨2時30分許後，騎乘車牌號碼SUJ-017號輕型機車欲
    返回臺中市○○區○○街89號之住處。嗣於同日凌晨3時25
    分，行經臺中市大里區立仁橋南端附近時，因其飲酒後注意
    力及控制力減弱，與王輔成駕駛並搭載林志偉之車牌號碼86
    20-XZ號自用小客車發生擦撞，致林志偉受有左臉挫傷之傷
    害（謝億學涉嫌過失傷害林志偉部分，業據林志偉撤回告訴
    ，並經臺灣臺中地方法院檢察署檢察官為不起訴處分確定；
    王輔成涉嫌過失傷害林志偉部分，未據告訴）；王輔成受有
    左耳鈍挫傷及耳鳴等傷害；謝億學則亦受有下頷骨開放性骨
    折、齒齦（齒槽突）之開放性傷口、胸壁挫傷及下肢多處挫
    傷等傷害（謝億學、王輔成所涉過失傷害部分，業經雙方互
    相撤回告訴，另經本院為不受理判決）。嗣經警據報到場處
    理後，將謝億學送往仁愛醫療財團法人大里仁愛醫院救治，
    並由醫療人員施以抽血檢驗，測得其血液中酒精成分為286.
    4MG/DL，換算呼氣酒精成分高達每公升1.43毫克，已逾法定
    標準值，而查悉上情。
二、案經王輔成訴由臺中縣警察局霧峰分局報告臺灣臺中地方法
    院檢察署檢察官偵查起訴。
    理    由
一、本案被告謝億學所犯係死刑、無期徒刑、最輕本刑為3年以
    上有期徒刑以外之罪，被告於準備程序中就被訴事實為有罪
    之陳述，經告知簡式審判程序之旨，並聽取公訴人及被告之
    意見後，本院合議庭認為適宜而依刑事訴訟法第273條之1第
    1 項規定，裁定由受命法官獨任進行簡式審判程序，且依同
    法第273條之2、第159條第2項之規定，不適用同法第159條
    第1項傳聞法則有關限制證據能力之相關規定，亦不受同法
    第161條之2、第161條之3、第163條之1及第164條至170條規
    定之限制，合先敘明。
二、上揭犯罪事實，業據被告迭於警詢、偵查及本院準備程序、
    審理中坦認不諱，核與證人王輔成、林志偉分別於警詢、偵
    查中所證述之情節相符，並有仁愛醫療財團法人生化學檢驗
    報告單、刑法第185條之3案件測試觀察紀錄表、道路交通事
    故現場圖、道路交通事故調查報告表(一)、(二)、臺中縣警察局
    舉發違反道路交通管理事件通知單、員警職務報告書、仁愛
    醫療財團法人大里仁愛醫院診斷證明書、臺灣省臺中縣區車
    輛行車事故鑑定委員會鑑定意見書等資料及現場照片16張在
    卷可憑，足見被告之自白確與事實相符，自可採為論罪科刑
    之依據。按刑法第185條之3所稱服用酒類不能安全駕駛動力
    交通工具而駕駛罪，係屬抽象危險犯之規定，此種抽象危險
    係伴隨飲酒過量之行為而當然成立。換言之，只需客觀上有
    此種行為出現，危險即視為存在，至於有無肇事之具體結果
    ，均不影響公共危險罪責之成立。再者，參考德、美等國家
    之認定標準，在酒精吐氣濃度達每公升0.55毫克時，就人體
    生理行為方面，會產生視覺反應遲鈍、影像不能集中、走路
    或講話可能發抖、動作笨拙等影響，就駕駛能力方面，亦會
    產生駕駛反應遲鈍、同時不能看清前方路況及車旁照後鏡等
    影響，在此情形下，其肇事率為一般正常人之10倍。本件被
    告經送醫救治，由醫療人員施以抽血檢驗，測得其血液中酒
    精成分為286.4MG/ DL，換算呼氣酒精成分高達每公升1.43
    毫克，且復於前開肇事地點與告訴人王輔成所駕駛並搭載被
    害人林志偉之自用小客車發生碰撞，顯見被告已達不能安全
    駕駛動力交通工具之程度至為灼然，其犯行洵堪認定，應予
    依法論科。
三、核被告所為，係犯刑法第185條之3服用酒類不能安全駕駛動
    力交通工具而駕駛罪。又被告前於97年間，因公共危險案件
    ，經本院以97年度中交簡字第1803號判處有期徒刑2月確定
    ，並於97年11月17日易科罰金執行完畢，此有臺灣高等法院
    被告前案紀錄表1份附卷可稽，其於有期徒刑執行完畢後5年
    以內，故意再犯本案有期徒刑以上之罪，構成累犯，應依刑
    法第47條第1項規定加重其刑。爰審酌酒精成份對人之意識
    能力具有不良影響，超量飲酒後會導致對周遭事物之辨識及
    反應能力較平常狀況薄弱，被告服用酒類達不能安全駕駛之
    程度，竟仍駕駛車輛於道路上行駛，對一般往來之人車均生
    高度危險性，並因而發生交通事故，實有可罰性；並衡酌其
    犯後雖坦認犯行，與告訴人王輔成達成調解，但未完全履行
    調解條件之犯罪後態度：兼衡其智識、生活狀況、所生危險
    及公訴人具體求刑有期徒刑4月誠屬適當等一切情狀，量處
    如主文所示之刑，並諭知易科罰金之折算標準，以資懲儆。
據上論斷，依刑事訴訟法第273條之1第1項、第299條第1項前段
，刑法第185條之3、第47條第1項、第41條第1項前段，刑法施行
法第1條之1第1項，判決如主文。
本案經檢察官廖育賢到庭執行職務。
中    華    民    國   100    年    1     月    25    日
                  刑事第三庭    法  官  黃麗玲
以上正本證明與原本無異。
如不服本判決應於收受判決後10日內向本院提出上訴書狀，並應
敘述具體理由；其未敘述上訴理由者，應於上訴期間屆滿後20日
內向本院補提理由書（均須按他造當事人之人數附繕本）「切勿
逕送上級法院」。
中    華    民    國   100    年    1     月    25    日
                                書記官  黃毅皓
附錄論罪科刑法條
中華民國刑法第185條之3
服用毒品、麻醉藥品、酒類或其他相類之物，不能安全駕駛動力
交通工具而駕駛者，處 1 年以下有期徒刑、拘役或科或併科 15
萬元以下罰金。